臺灣臺南地方法院刑事判決
110年度交簡上字第107號
上  訴  人  
即  被  告  黃加瑜


上列上訴人即被告因過失傷害案件，不服本院中華民國110年4月
19日110年度交簡字第619號第一審刑事簡易判決（聲請簡易判決
處刑書案號：110年度調偵字第333號），提起上訴，本院管轄之
第二審合議庭判決如下：
    主  文
上訴駁回。
黃加瑜緩刑參年。並應依附表所載內容履行損害賠償。    
    犯罪事實
一、黃加瑜於民國109年6月14日20時26分，駕駛車牌號碼00-000
    0號自小客車，沿臺南市永康區中正路256巷自西往東方向行
    駛，途經該路段與正強街之交岔路口時欲左轉彎時，本應注
    意汽車行經無號誌之交岔路口時，支線道車應暫停讓幹線道
    車先行，而依當時天候晴、夜間有照明、路面乾燥、無缺陷
    、無障礙物、視距良好，客觀上並無不能注意之情事，竟疏
    未注意及此，貿然左轉正強街，適有林意晴騎乘車牌號碼00
    0-000號普通重型機車，沿正強街自北往南方向行駛至此，
    亦疏未注意車前狀況、未減速慢行，兩車因而發生碰撞，致
    林意晴受有右側腳踝內外後踝骨骨折之傷害。
二、案經林意晴訴由臺南市政府警察局永康分局移送臺灣臺南地
    方檢察署檢察官偵查後聲請簡易判決處刑。　
    理  由
一、本判決所引用被告以外之人於審判外之言詞或書面陳述，經
    當事人同意作為證據使用，本院審酌該等證據作成時情況，
    並無違法或不當取證，亦無顯不可信或證明力過低，而均認
    為適當，依刑事訴訟法第159條之5規定，具證據能力；另本
    判決引用之非供述證據，均依法定程序取得，經合法調查程
    序，與待證事實間復具相當關聯性，無不得為證據情形，依
    刑事訴訟法第158條之4反面解釋，均有證據能力。
二、上開犯罪事實，業據被告於警詢、偵訊及本院審理時均坦承
    不諱，核與證人即告訴人林意晴於警詢及偵訊時指訴之情節
    相符，並有道路交通事故現場圖、道路交通事故調查報告表
    ㈠、㈡、現場及車損照片、監視錄影光碟及翻拍照片、奇美醫
    療財團法人奇美醫院診斷證明書、證號查詢汽車駕駛人資料
    、臺南市車輛行車事故鑑定委員會110年10月15日南市交鑑
    字第1101258010號函及鑑定意見書、臺南市政府110年12月2
    日府交運字第1101464014號函暨檢附之南覆0000000案覆議
    意見書在卷足憑，足認被告前揭自白核與事實相符而應堪採
    信。從而本案事證明確，被告犯行堪以認定，應予依法論科
    。
三、核被告所為，係犯刑法第284條前段之過失傷害罪。又被告
    於肇事後，於該管公務員發覺犯罪前，在肇事現場向前往處
    理之司法警察坦承為肇事人，嗣並接受裁判之事實，有臺南
    市政府警察局永康分局交通分隊道路交通事故肇事人自首情
    形紀錄表在卷可參（警卷第37頁），是被告於員警尚不知何
    人犯罪前，坦承其為行為人，合於自首之要件，爰依刑法第
    62條前段之規定，減輕其刑。
四、被告上訴意旨略以：其已與告訴人達成和解，原審量刑過重
    ，請予從輕量刑，給予緩刑等語。
五、駁回上訴之理由：
　　按量刑輕重，係屬事實審法院得依職權自由裁量之事項，苟
    已斟酌刑法第57條各款所列情狀而未逾越法定刑度，不得遽
    指為違法。關於刑之量定，係實體法上賦予法院得為自由裁
    量之事項，倘其未有逾越法律所規定之範圍，除顯有失出失
    入等科罰與罪責不相當之情形外，應予尊重，不得任意加以
    指摘（最高法院72年度台上字第6696號、75年度台上字第70
    33號判決意旨參照）。查原審以本案事證明確，認被告所為
    ，係犯刑法第284條前段之過失傷害罪，且合於自首要件，
    依法減輕其刑。並審酌告訴人受傷之程度，兼衡被告過失程
    度、被告犯後態度，迄原審審結前未與告訴人成立民事和解
    ，暨被告高中畢業之智識程度及小康之家庭經濟狀況等一切
    情狀，適用刑法第284條前段、第62條前段、第41條第1項前
    段及刑法施行法第1條之1第1項之規定，量處被告有期徒刑3
    月，並諭知如易科罰金，以新臺幣（下同）1千元折算1日，
    核其認事用法均無違誤，量刑亦無不當，本院對原審刑罰裁
    量權之行使，應予以尊重。被告提起上訴，就原審判決認事
    用法並無爭執，其上訴無理由，應予以駁回。
六、緩刑之宣告：
  ㈠查被告前未曾因故意犯罪受有期徒刑以上刑之宣告等情，有
    卷附臺灣高等法院被告前案紀錄表在卷可稽，其因一時不慎
    ，致過失犯罪，犯罪情節非重，亦非秉性惡劣，犯後於偵審
    中均坦承犯行，表明悔意，且於本院審理中與告訴人和解成
    立，有本院110年度新簡字第371號和解筆錄在卷可查，且告
    訴人當庭表明被告業已賠償附表㈠損害金額10萬元予告訴人
    ，願意給予被告附條件緩刑之機會（本院卷第167頁），足
    認被告經此刑事偵、審程序應知所警惕，信無再犯之虞，因
    認被告所受刑之宣告，以暫不執行為適當，併依刑法第74條
    第1項第1款規定，宣告緩刑3年，以啟自新。
　㈡又按緩刑宣告，得斟酌情形，命犯罪行為人向告訴人支付相
    當數額之財產或非財產上之損害賠償，刑法第74條第2項第3
    款亦有明定。本院為確保被告於緩刑期間，能按上開和解筆
    錄所承諾之賠償金額以及付款方式履行，以確實收緩刑之功
    效，爰依前揭規定，併諭知被告應依本院110年度新簡字第3
    71號和解筆錄內容即附表所示之方式支付損害賠償。又被告
    如違反上開緩刑所定負擔之情節重大，足認原宣告之緩刑難
    收預期效果，而有執行刑罰之必要者，依刑法第75條之1第1
    項之規定，得撤銷其宣告，附此敘明。　　
據上論斷，應依刑事訴訟法第455條之1第1 項、第3項、第368 
條，刑法第74條第1項第1款、第2項第3款，判決如主文。
本案經檢察官周文祥聲請以簡易判決處刑，檢察官吳惠娟到庭執
行職務。
中　　華　　民　　國　　111 　年　　2 　　月　　17　　日
                  刑事第一庭  審判長法  官  梁淑美
                                    法  官  鄭文祺 
                                    法  官  陳品謙
上正本證明與原本無異。
不得上訴。
　　　　　　　　　　　　　　　　　　書記官  葉東平
中　　華　　民　　國　　111 　年　　2 　　月　　17　　日
附表：
本院110年度新簡字第371號和解筆錄之給付方式 相對人(即被告)願給付聲請人(即林意晴)新臺幣（下同）30萬元，給付方法如下： ㈠於民國111年1月20日前（不含當日）給付10萬元（業已履行）。 ㈡於民國111年2月25日前（含當日）給付5萬元。 ㈢於民國111年3月起，於每月15日（含當日）給付聲請人： ① 第1至第5期每月5千元。 ② 第6至第10期每月6千元。 ③ 第11至第20期每月7千元。 ④ 第21、第22期每月8千元，第23期為9千元 。 相對人給付之方式應依照聲請人所提供之銀行帳戶匯入。